José Jair Macena de Oliveira Júnior

Dev Front End



Dados pessoais

José Jair Macena de Oliveira Júnior



jair.macena@gmail.com



+55 82 99968 1042



Av. Maria Jeane Moreira Sampaio, 1817, Centro 57265-000 Teotônio Vilela - AL



Categoria **AD**



linkedin.com/in/jairmacenajr



github.com/JairMacena

Competências

Comunicação	••••
Criatividade	••••
Honestidade	••••
Inteligência emocional	••••
Motivação	••••
HTML	••••
CSS	••••
JavaScript	••••

Idiomas

Inglês Espanhol 000

Perfil

Bacharel em Análise de Sistemas com ênfase em Administração de Empresas (2012), com experiências como: encarregado de produção na Laginha Agro Industrial SA, recebendo 2 (duas) promoções no período de 1 (um) ano; gerente comercial na Panificação e Conveniência JM por 9 anos; Empreendedor na Sorveteria Bariloche Self Service, exercendo atividades como gestão financeira, de pessoal, marketing, entre outras. Buscando mudar de área de atuação, focado em unir o desejo pelo empreendedorismo com o amor pela tecnologia, determinado a ajudar a transformar o mundo sem deixar de lado princípios fundamentais como a ética e valores que agreguem para o crescimento da empresa.

Formação

Bacharel em Análise de Sistemas Centro Universitário CESMAC, Arapiraca - AL jul 2008 - dez 2012

Experiência

Empreendedor

jan 2016 - atual

Sorveteria Bariloche Sel Service, Teotônio Vilela - AL

Responsável pela gestão e expansão da marca.

Gerente Administrativo

mai 2009 - ago 2015

Sorveteria Bariloche Sel Service, Teotônio Vilela - AL

Gerenciar, planejar, organizar e controlar as atividades das áreas administrativas da empresa.

Professor nos Cursos PRONATEC Escola José Aprígio Brandão Vilela, Teotônio Vilela - AL mar 2013 - dez 2013

Acompanhar os alunos durante o desenvolvimento das atividades das aulas, orientando-os na realização das mesmas, sendo responsável pela aplicação de avaliações de aprendizagem.

Encarregado de Produção Laginha Agroindustrial LTDA, Ituiutaba - MG jul 2006 - nov 2007

Acompanhar o desempenho dos operadores e orientar quando necessário para manter o ritmo, qualidade e produtividade do trabalho. Analisar os relatórios diários de produção e identificar desvios dos padrões de processo.

Certificados

Workshop EMPRETEC ago 2012

Curso ofertado pelo SEBRAE com carga horária de 60 horas.

Capacitação em Recursos Humanos e Departamento jul 2013 de Pessoal

Curso ofertado por AdvanceRH com carga horária e 168 horas.

HTML Web Developer jul 2022

Bootcamp ofertado por Digital Innovation One com carga horária de 27 horas.

Especialista em Inovação Digital abr 2020

Bootcamp ofertado por Digital Innovation One com carga horária de 47 horas.